MOISES RUBEN DIAZ

Back-End Developer

RESUMEN

Especializado en Desarrollo Back-End de aplicaciones Web PHP. además con estoy especializado en Laravel (Framework PHP) con bases de datos relacionales como MySQL. Me caracterizo por ser un profesional autodidacta con muchas ganas de aprender nuevas tecnologías y me gusta trabajar bajo metodologías agiles como Scrum.

CONTACTO

RUT: 26.487.752-0

- Santa Rosa 835, Santiago,
- moisesdiazh1@gmail.com
- +56 9 68631264

FORMACIÓN

- AIEP, INGENIERÍA DE EJECUCIÓN EN INFORMÁTICA - 2020 -Actualidad
- Universidad Central de Venezuela, Escuela de Estadísticas y Ciencias Actuariales - 2015 -2018
- Colegio La Salle Tienda Honda, Bachiller en Ciencias, Venezuela - 2014

SKILLS

- Laravel.
- PHP.
- MVC (Model View Controller).
- POO.
- MySQL.
- SQL Server.
- HTML, CSS.
- Excel.

EXPERIENCIA LABORAL

Solvencia, Santiago, Chile

18/12/2019 - ACTUALIDAD

- Nombre del cargo: Backoffice.
- Agendamiento de clientes, actualización de status de deliverys.

Solvencia, Santiago, Chile

15/05/2019 - 10/12/2019

- Nombre del cargo: Asesor de Televentas PYME.
- Atención de llamadas y ofrecer promociones de la telefonía Claro Chile para clientes corporativos.

Calline, Santiago, Chile

22/10/2018 - 10/05/2019

- Nombre del cargo: Teleoperador Asesor de Telemarketing.
- Atención de llamadas y ofrecer promociones de la telefonía Claro Chile a los clientes.